---
title: "Acompanhamento Covid 19"
output: github_document
---

```{r setup, include=FALSE}
knitr::opts_chunk$set(echo = FALSE, warning=FALSE,message=FALSE)
#these libraries are necessary
library(readxl)
library(httr)
library(ggplot2)
library(dplyr)
library(tidyr)
library(ggrepel)
library(plotly)

# library(ggflags)
options(scipen=999)


# Common theme

custom_theme <- theme_minimal() + theme(legend.position="bottom",
      text = element_text(family = "Times"),
      plot.title = element_text(hjust = 0,size=12, face = "bold"),
      axis.text = element_text(color = "#999999"),
      axis.title = element_text(color = "#999999"))
```

Os dados são obtidos de [Centro Europeu de Controle de Doenças - ECDC](https://www.ecdc.europa.eu/sites/default/files/documents/COVID-19-geographic-disbtribution-worldwide-2020-03-22.xlsx) e atualizado diariamente. Note que o link deve ser atualizado com a data mais recente em caso de download manual.

Outras fontes de projetos brasileiros e internacionais de acompanhamento da epidemia:

* https://labs.wesleycota.com/sarscov2/br/
* https://covid-simulator.3778.care/
* https://www.worldometers.info/coronavirus/
* https://www.covidvisualizer.com/
* https://github.com/CSSEGISandData/COVID-19/tree/master/csse_covid_19_data
* https://github.com/peixebabel/COVID-19
* [Em formato Tableau](https://www.tableau.com/covid-19-coronavirus-data-resources)

```{r,echo=FALSE,warning=FALSE,results='hide',message=FALSE}
# Please note that this script updates every day automatically using the time of your computer. Hence, it might show an error message if you try to download the file before we have updated it.

#create the URL where the dataset is stored with automatic updates every day

readUrl <- function() {
    out <- tryCatch(
        {
            # Just to highlight: if you want to use more than one 
            # R expression in the "try" part then you'll have to 
            # use curly brackets.
            # 'tryCatch()' will return the last evaluated expression 
            # in case the "try" part was completed successfully

            message("Obtendo dados mais recentes da ECDC")

            url <- paste("https://www.ecdc.europa.eu/sites/default/files/documents/COVID-19-geographic-disbtribution-worldwide-",format(Sys.Date()), ".xlsx", sep = "")

            #download the dataset from the website to a local temporary file
            GET(url, authenticate(":", ":", type="ntlm"), write_disk(tf <- tempfile(fileext = ".xlsx")))
            data <- read_excel(tf)
            # The return value of `readLines()` is the actual value 
            # that will be returned in case there is no condition 
            # (e.g. warning or error). 
            # You don't need to state the return value via `return()` as code 
            # in the "try" part is not wrapped insided a function (unlike that
            # for the condition handlers for warnings and error below)
            
        },
        error=function(cond) {
            message("Arquivo ainda não atualizado:")
            message("Utilizando dados do dia anterior")
            # Choose a return value in case of error
             url <- paste("https://www.ecdc.europa.eu/sites/default/files/documents/COVID-19-geographic-disbtribution-worldwide-",format(Sys.Date() - 1), ".xlsx", sep = "")

            #download the dataset from the website to a local temporary file
            tf <- tempfile(fileext = ".xlsx") 
            GET(url, authenticate(":", ":", type="ntlm"), write_disk(tf))
            data <- read_excel(tf)
            return(data)
            
        },
        warning=function(cond) {
            message("URL caused a warning:")
            message("Here's the original warning message:")
            message(cond)
            # Choose a return value in case of warning
            return(NULL)
        },
        finally={
        # NOTE:
        # Here goes everything that should be executed at the end,
        # regardless of success or error.
        # If you want more than one expression to be executed, then you 
        # need to wrap them in curly brackets ({...}); otherwise you could
        # just have written 'finally=<expression>' 
        }
    )    
    return(out)
}

data <- readUrl()


```

## Dados Gerais

```{r,echo=FALSE,warning=FALSE}

dados_preparados_d0 <- data %>% 
  filter(Cases > 0 ) %>% 
  arrange(DateRep,GeoId) %>%
  group_by(GeoId) %>% 
  mutate(sum_cases = cumsum(Cases),
         sum_deaths = cumsum(Deaths),
         days_from_first = as.Date(DateRep, format= "%Y-%m-%d") - as.Date(min(DateRep), format= "%Y-%m-%d"),
         g_cases = ((Cases- lag(Cases))/lag(Cases))*100,
         g_deaths = ((Deaths-lag(Deaths))/lag(Deaths))*100,
         d_rate_cases = sum_cases/Cases,
         d_rate_deaths = sum_deaths/Deaths) %>% 
  select(DateRep,GeoId,sum_cases,sum_deaths, days_from_first,g_cases,g_deaths,d_rate_cases,d_rate_deaths)

dados_preparados_d100 <- dados_preparados_d0 %>% 
  filter(sum_cases > 100 ) %>% 
  arrange(DateRep,GeoId) %>%
  group_by(GeoId) %>% 
  mutate(days_from_100th = as.Date(DateRep, format= "%Y-%m-%d") - as.Date(min(DateRep), format= "%Y-%m-%d")) %>% 
  select(DateRep,GeoId,days_from_100th)

dados_completos <- data %>% 
  left_join(dados_preparados_d0, by= c("GeoId" = "GeoId", "DateRep" = "DateRep")) %>% 
  left_join(dados_preparados_d100, by= c("GeoId" = "GeoId", "DateRep" = "DateRep"))
```


O gráfico abaixo apresenta as linhas de crescimento dos casos confirmados e mortes por Covid 19 até o momento no mundo:

```{r, echo=FALSE,warning=FALSE}

# World Daily Plot
  data %>%
  group_by(DateRep) %>% 
  summarise(Cases= sum(Cases),
            Deaths = sum(Deaths)) %>% 
  pivot_longer(cols=c(Cases,Deaths))  %>% 
  ggplot(aes(x=DateRep, y=value)) +  
  geom_bar(aes(fill=name), position = "dodge",stat='identity') +
  xlab("Data") + ylab("Casos confirmados/Mortes")+
  labs(title=paste("Casos confirmados e mortes no mundo - ", format(Sys.time(), "%d/%m/%Y")), caption = "Em escala linear.Os dados são atualizados diariamente.\n  Fonte:https://www.ecdc.europa.eu/sites/default/files/documents/COVID-19-geographic-disbtribution-worldwide") + scale_fill_manual(name="", breaks = c("Cases","Deaths"),labels=c("Casos", "Mortes"), values = c("blue","red")) + custom_theme

#Prepare data for world plots accumulated
plot_data_total <-  dados_completos %>%
  ungroup() %>% 
  group_by(DateRep) %>% 
  summarise(total_cases=  sum(Cases,na.rm = T),
              total_deaths = sum(Deaths, na.rm = T)) %>% 
  arrange(DateRep) %>% 
  mutate(total_cases=  cumsum(total_cases),
         total_deaths = cumsum(total_deaths)) %>% 
  pivot_longer(cols=c(total_cases,total_deaths)) 


  # Plot in linear scale
  plot_data_total %>% 
  ggplot(aes(x=DateRep, y=value)) +  
  geom_area(aes(fill=name)) +
    xlab("Data") +
    ylab("Casos confirmados/Mortes") +
    labs(title=paste("Casos confirmados e mortes no mundo (linear) - ", format(Sys.time(), "%d/%m/%Y")), caption = "Em escala linear.Os dados são atualizados diariamente.\n  Fonte:https://www.ecdc.europa.eu/sites/default/files/documents/COVID-19-geographic-disbtribution-worldwide") + scale_fill_manual(name="", breaks = c("total_cases","total_deaths"),labels=c("Casos", "Mortes"), values = c("grey","#ff6a6a")) + custom_theme

  # Plot in log scale
  
  plot_data_total %>% 
    filter(name == 'total_cases') %>% 
  ggplot(aes(x=DateRep, y=value)) +  
  geom_line(aes(color=name)) +
    scale_y_continuous(trans='pseudo_log') +
    xlab("Data") +
    ylab("Casos confirmados") +
    labs(title=paste("Casos confirmados no mundo (log) - ", format(Sys.time(), "%d/%m/%Y")), caption = "Em escala logaritmica.Os dados são atualizados diariamente.\n  Fonte:https://www.ecdc.europa.eu/sites/default/files/documents/COVID-19-geographic-disbtribution-worldwide") + scale_color_manual(name="", breaks = c("total_cases","total_deaths"),labels=c("Casos", "Mortes"), values = c("grey","#ff6a6a"))+ custom_theme
  
  
  
    plot_data_total %>% 
    filter(name == 'total_deaths') %>% 
  ggplot(aes(x=DateRep, y=value)) +  
  geom_line(aes(color=name)) +
    scale_y_continuous(trans='pseudo_log') +
    xlab("Data") +
    ylab("Mortes") +
    labs(title=paste("Mortes confirmadas no mundo (log) - ", format(Sys.time(), "%d/%m/%Y")), caption = "Em escala logaritmica.Os dados são atualizados diariamente.\n  Fonte:https://www.ecdc.europa.eu/sites/default/files/documents/COVID-19-geographic-disbtribution-worldwide") + scale_color_manual(name="", breaks = c("total_cases","total_deaths"),labels=c("Casos", "Mortes"), values = c("#ff6a6a","#ff6a6a"))+ custom_theme
  
  
  
  
```


### Brasil

Para o caso brasileiro, o cenário atual é o seguinte:

```{r, echo=FALSE,warning=FALSE}
dados_brasil <- dados_completos %>% pivot_longer(cols=c(Cases,Deaths,sum_cases,sum_deaths,g_cases,g_deaths,d_rate_cases,d_rate_deaths)) %>% filter(GeoId== 'BR' & DateRep > "2020-02-01") 

dados_brasil %>% filter(name %in% c("Cases","Deaths")) %>% 
  ggplot(aes(x=DateRep, y=value)) +  
geom_bar(aes(fill=name), position = "dodge",stat='identity') +
  xlab("Dia") + ylab("Casos confirmados/Mortes")+
  theme_minimal() +labs(title=paste("Casos confirmados e mortes no Brasil por Dia- ", format(Sys.time(), "%d/%m/%Y")), caption = "Os dados são atualizados diariamente.\n  Fonte:https://www.ecdc.europa.eu/sites/default/files/documents/COVID-19-geographic-disbtribution-worldwide") + scale_fill_manual(name="", breaks = c("Cases","Deaths"),labels=c("Casos", "Mortes"), values = c("blue","red")) 
dados_brasil %>% filter(name %in% c("sum_cases","sum_deaths")) %>% 
  ggplot(aes(x=DateRep, y=value)) +  
geom_bar(aes(fill=name), position = "dodge",stat='identity') +
  xlab("Dia") + ylab("Casos confirmados/Mortes")+
  theme_minimal() +labs(title=paste("Casos e Mortes Acumulados no Brasil - ", format(Sys.time(), "%d/%m/%Y")), caption = "Os dados são atualizados diariamente.\n  Fonte:https://www.ecdc.europa.eu/sites/default/files/documents/COVID-19-geographic-disbtribution-worldwide") + scale_fill_manual(name="", breaks = c("sum_cases","sum_deaths"),labels=c("Casos", "Mortes"), values = c("blue","red"))

dados_brasil %>% filter(name %in% c("g_cases","g_deaths")) %>% 
  ggplot(aes(x=DateRep, y=value)) +  
geom_line(aes(color=name)) +
  xlab("Dia") + ylab("Taxa de Crescimento")+
  theme_minimal() +labs(title=paste("Taxa de Crescimento % (em relação ao dia anterior) ", format(Sys.time(), "%d/%m/%Y")), caption = "Os dados são atualizados diariamente.\n  Fonte:https://www.ecdc.europa.eu/sites/default/files/documents/COVID-19-geographic-disbtribution-worldwide") + scale_color_manual(name="", breaks = c("g_cases","g_deaths"),labels=c("Casos", "Mortes"), values = c("blue","red"))
```


Para fins de comparação com estimativas internacionais, o gráfico abaixo apresenta a curva de casos confirmados cumulativa a partir do dia 0:

```{r,echo=FALSE,warning=FALSE,message=FALSE}
dados_selecionados <- dados_completos %>% 
  filter(GeoId %in% c('BR','US','CN','FR','IT','ES','KR'))

dados_rotulos <- dados_selecionados %>% 
  group_by(GeoId) %>% 
  arrange(desc(sum_cases)) %>% 
  slice(1)
```


```{r,echo=FALSE,warning=FALSE,message=FALSE}
library(ggrepel)
# Plot
seq_dates = seq(0,100,1)
labels <- c( "EUA","Brasil","China", "França","Itália","Espanha","Coréia do Sul")
breaks <- c('US',"BR",'CN','FR','IT','ES','KR')
dados_selecionados %>% 
  ggplot(aes(x=days_from_first, y=sum_cases, color=GeoId, linetype=GeoId,label=GeoId)) + geom_line(size=1) + 
  scale_y_log10() +
  theme_minimal() +
  labs(title = paste("Evolução após 1º caso, Covid-19 - ",format(Sys.time(), "%d/%m/%Y")), caption = "Em escala logaritmica.Os dados são atualizados diariamente.\n Fonte:https://www.ecdc.europa.eu/sites/default/files/documents/COVID-19-geographic-disbtribution-worldwide") + xlab("Dias desde 1º caso") + ylab("Casos confirmados") +
  scale_color_manual(name="País",labels=labels, breaks=breaks,values=c("red","#bdc2b0",'#cee588','#ff9872','#95b6cf','#455a64',"#f9d84e")) +
  scale_linetype_manual(name="País",labels=labels, breaks=breaks, values=c(1,2,3,4,5,6,7)) +
theme(legend.position="bottom",plot.title = element_text(hjust = 0.5)) +geom_label_repel(check_overlap = TRUE, data = dados_rotulos,show.legend = FALSE) + custom_theme


dados_selecionados %>% 
  ggplot(aes(x=days_from_100th, y=sum_cases, color=GeoId, linetype=GeoId,label=GeoId)) + geom_line(size=1)+ 
  scale_y_log10()  + theme_minimal() + labs(title = paste("Evolução após 100º caso,Covid-19 - ",format(Sys.time(), "%d/%m/%Y")), caption = "Em escala logaritmica.Os dados são atualizados diariamente.\n Fonte:https://www.ecdc.europa.eu/sites/default/files/documents/COVID-19-geographic-disbtribution-worldwide") + xlab("Dias desde 100º caso") + ylab("Casos confirmados") +
  scale_color_manual(name="País",labels=labels, breaks=breaks,values=c("red","#bdc2b0",'#cee588','#ff9872','#95b6cf','#455a64',"#f9d84e"))+
  scale_linetype_manual(name="País",labels=labels, breaks=breaks, values=c(1,2,3,4,5,6,7))+
theme(legend.position="bottom",plot.title = element_text(hjust = 0.5))+geom_label_repel(check_overlap = TRUE, data = dados_rotulos,show.legend = FALSE) + custom_theme

```

Outro ponto muitas vezes levantado é a "Taxa de duplicação", isto é, quantos dias levaria para dobrar o número de casos/mortes seguindo a taxa de crescimento atual.

```{r,echo=FALSE,warning=FALSE}

x_max = max(dados_selecionados$days_from_first,na.rm=T)

dados_selecionados %>% 
  ggplot(aes(x=days_from_first, y=d_rate_cases, color=GeoId, linetype=GeoId,label=GeoId)) + geom_line(size=1)+ 
  scale_y_continuous(trans="pseudo_log") +
  scale_y_log10() +
 theme_minimal() + labs(title = paste("Taxa de duplicação de Casos - ",format(Sys.time(), "%d/%m/%Y")), caption = "Em escala logaritmica.Os dados são atualizados diariamente.\n Fonte:https://www.ecdc.europa.eu/sites/default/files/documents/COVID-19-geographic-disbtribution-worldwide") + xlab("Dias desde 1º caso") + ylab("Dias para duplicar") +
  scale_color_manual(name="País",labels=labels, breaks=breaks,values=c("red","#bdc2b0",'#cee588','#ff9872','#95b6cf','#455a64',"#f9d84e"))+
  scale_linetype_manual(name="País",labels=labels, breaks=breaks, values=c(1,2,3,4,5,6,7))+
theme(legend.position="bottom",plot.title = element_text(hjust = 0.5))+geom_label_repel(data = dados_rotulos,show.legend = FALSE) + custom_theme + geom_hline(yintercept=2, color = "grey") + geom_hline(yintercept=5, color = "grey") + annotate("text", x = c(x_max - 5,x_max -5), y = c(2,5), label = c("2 dias para duplicar","5 dias para duplicar"), size=3, color = "grey",vjust=-1)
```

### Dados Por População

Os gráficos abaixo trazem comparativos utilizando dados relativos ao tamanho da população e número de leitos hospitalares disponíveis por 1000 habitantes. A fonte dos dados é o Banco Mundial:

```{r,echo=FALSE,warning=FALSE}
library(wbstats)
bm_pop <- wb(country = "all", indicator = c("SP.POP.TOTL","SH.MED.BEDS.ZS"),mrv=1,return_wide = T)
bm_med_beds <- wb(country = "all", indicator = c("SH.MED.BEDS.ZS"),return_wide = T) %>% 
  group_by(iso2c) %>% 
  arrange(desc(date)) %>% 
  slice(1)

dados_com_estatisticas <- dados_completos %>% 
  left_join(bm_pop %>% select(population = "SP.POP.TOTL", iso2c)
              ,by = c("GeoId" = "iso2c")) %>% 
  left_join(bm_med_beds %>% select(med_beds = "SH.MED.BEDS.ZS", iso2c)
              ,by = c("GeoId" = "iso2c"))

dados_com_estatisticas <- dados_com_estatisticas %>% 
  mutate(cases_per_1000 = sum_cases/(population/1000),
         med_bed_need_est = cases_per_1000 * 0.2)

dados_selecionados_estat <- dados_com_estatisticas %>% 
  filter(GeoId %in% c('BR','US','CN','FR','IT','ES','KR'))
```

```{r,echo=FALSE,warning=FALSE}
dados_rotulos <- dados_selecionados_estat %>% 
  filter(GeoId %in% c('BR','US','CN','FR','IT','ES','KR')) %>%
  group_by(GeoId) %>% 
  arrange(desc(cases_per_1000)) %>% 
  slice(1) 

dados_selecionados_estat %>% 
  ggplot(aes(x=days_from_100th, y=cases_per_1000, color=GeoId, linetype=GeoId, label=GeoId)) + geom_line(size=1)+ 
  xlim(0,80)+ labs(title = paste("Casos por 1000 habitantes - ",format(Sys.time(), "%d/%m/%Y")), caption = "Os dados são atualizados diariamente.\n Fonte:https://www.ecdc.europa.eu/sites/default/files/documents/COVID-19-geographic-disbtribution-worldwide") + xlab("Dias desde 100º caso") + ylab("Casos confirmados/1000 habitantes") +
  scale_color_manual(name="País",labels=labels, breaks=breaks,values=c("red","#bdc2b0",'#cee588','#ff9872','#95b6cf','#455a64',"#f9d84e"))+
  scale_linetype_manual(name="País",labels=labels, breaks=breaks, values=c(1,2,3,4,5,6,7))+
 custom_theme + geom_label_repel(check_overlap = TRUE, data = dados_rotulos,show.legend = FALSE)
```

Já o gráfico abaixo compara uma estimativa de Casos com necessidade de internação de 20% (segundo estudo do Imperial College) e a capacidade hospitalar de cada país, considerando uma distribuição uniforme dos casos (diferente do atual caso italiano onde há concentração de casos na Lombardia e a taxa de ocupação de leitos nessa região é muito superior à média do país:

```{r,echo=FALSE,warning=FALSE}
dados_rotulos <- dados_selecionados_estat %>% 
  filter(GeoId %in% c('BR','US','CN','FR','IT','ES','KR')) %>%
  group_by(GeoId) %>% 
  arrange(desc(cases_per_1000)) %>% 
  slice(1) 

dados_selecionados_estat %>% 
  filter(DateRep == max(DateRep)) %>% 
  ggplot(aes(x=GeoId, y=med_beds, label=GeoId)) + geom_bar(aes(y=med_bed_need_est,fill ="med_bed_need_est"),fill="red",stat="identity",alpha=1) + geom_bar(stat='identity', alpha = 0.5)+  labs(title = paste("Total de Leitos e Ocupação de Leitos estimada/1000 habitantes - ",format(Sys.time(), "%d/%m/%Y")), caption = "Considerando uma taxa de hospitalização de 20% dos casos confirmados. Os dados são atualizados diariamente.\n Fonte:https://www.ecdc.europa.eu/sites/default/files/documents/COVID-19-geographic-disbtribution-worldwide") + xlab("País") + ylab("Leitos por 1000 habitantes")+ custom_theme
```






### Evolução por Estado

Abaixo são feitos comparativos de Casos por Estados brasileiros a partir de dados compilados por [Wesley Cota](https://raw.githubusercontent.com/wcota/covid19br/master/cases-brazil-states.csv). É sabido que os dados de Casos confirmados dependem muito da quantidade de testes realizados e dados de mortes são geralmente mais confiáveis. À medida que evolua a epidemia esperamos ter dados mais confiáveis.

```{r,echo=F,warning=F,message=F}
# Credido ao Wison Cota por fazer essa agregação
casos_por_estado <- readr::read_csv("https://raw.githubusercontent.com/wcota/covid19br/master/cases-brazil-states.csv")



casos_por_estado_d0 <- casos_por_estado  %>% 
  filter(totalCases > 0 ) %>% 
  arrange(date,state) %>%
  group_by(state) %>% 
  mutate(days_from_first = as.Date(date, format= "%Y-%m-%d") - as.Date(min(date), format= "%Y-%m-%d"),
         g_new_cases = (newCases- lag(newCases))/lag(newCases)*100,
         g_total_cases = ((totalCases- lag(totalCases))/lag(totalCases))*100,
         d_rate_cases = ifelse(newCases == 0,NA, totalCases/newCases)
          ) %>% 
  select(date,state,days_from_first,g_new_cases,g_total_cases,d_rate_cases)

casos_por_estado_d10 <- casos_por_estado  %>% 
  filter(totalCases > 10 ) %>% 
  arrange(date,state) %>%
  group_by(state) %>% 
  mutate(days_from_10th = as.Date(date, format= "%Y-%m-%d") - as.Date(min(date), format= "%Y-%m-%d")
        ) %>% 
  select(date,state,days_from_10th)

casos_por_estado <- casos_por_estado %>% 
  left_join(casos_por_estado_d0, by = c("date"= "date", "state" = "state")) %>% 
  left_join(casos_por_estado_d10, by = c("date"= "date", "state" = "state"))
```

```{r,echo=F,warning=F,message=F}
dados_rotulos <- casos_por_estado %>% 
  filter(totalCases > 10 & state != 'TOTAL') %>%
  group_by(state) %>% 
  arrange(desc(totalCases)) %>% 
  slice(1) 


casos_por_estado %>% 
  filter(totalCases > 10 & state != 'TOTAL') %>% 
  ggplot(aes(x=days_from_10th, y=totalCases, color=state,label=state)) + geom_line(size=1)+ 
  scale_y_continuous(trans="pseudo_log") + labs(title = paste("Evolução por estado - ",format(Sys.time(), "%d/%m/%Y")), caption = "Em escala logaritmica. Apenas estados com mais de 10 casos.Os dados são atualizados diariamente.\n Fonte:https://raw.githubusercontent.com/wcota/covid19br/master/cases-brazil-states.csv") + xlab("Dias desde 10º caso") + ylab("Casos confirmados")+ custom_theme+
  geom_label_repel(check_overlap = TRUE, data = dados_rotulos,show.legend = FALSE)

# Com Facets
casos_por_estado %>% 
  pivot_longer(names_to = 'indicador',cols = c('newCases','totalCases','g_new_cases','g_total_cases'))%>% 
  filter(state != 'TOTAL') %>% 
  ggplot(aes(x=days_from_first, y=value)) + geom_bar(aes(x=days_from_first,y=value, fill=indicador), data= . %>% filter(indicador %in% c('newCases','totalCases')),stat='identity', position = 'dodge')+ facet_wrap(~state)+ scale_y_continuous(trans="pseudo_log") + labs(title = paste("Evolução por estado - ",format(Sys.time(), "%d/%m/%Y")), caption = "Em escala logaritmica. Os dados são atualizados diariamente.\n Fonte:https://raw.githubusercontent.com/wcota/covid19br/master/cases-brazil-states.csv") + xlab("Dias desde 1º caso") + ylab("Casos confirmados")+ 
  scale_fill_manual(name="Indicador", breaks = c("newCases", "totalCases"), 
                    labels = c("Novos casos", "Casos Acumulados"), 
                    values = c("#ff6a6a","grey"))+ custom_theme

```

E a taxa de duplicação por estado:

```{r echo=F,warning=F,message=F}
  x_max = max(casos_por_estado$days_from_10th, na.rm=T)
  casos_por_estado %>%
  filter(totalCases > 10) %>% 
  ggplot(aes(x=days_from_10th, y=d_rate_cases, color=state,label=state)) +
  geom_line(size=1) + 
  scale_y_continuous(trans="pseudo_log") +
 theme_minimal() + labs(title = paste("Taxa de duplicação de Casos - ",format(Sys.time(), "%d/%m/%Y")), caption = "Em escala logaritmica.Os dados são atualizados diariamente.\n Fonte:https://www.ecdc.europa.eu/sites/default/files/documents/COVID-19-geographic-disbtribution-worldwide") + xlab("Dias desde 10º caso") + ylab("Dias para duplicar") +
  geom_label_repel(check_overlap = TRUE, data = dados_rotulos,show.legend = FALSE) + custom_theme + geom_hline(yintercept=2, color = "grey") + geom_hline(yintercept=5, color = "grey") + annotate("text", x = c(x_max - 5,x_max -5), y = c(2,5), label = c("2 dias para duplicar","5 dias para duplicar"), size=3, color = "grey",vjust=-1)
```




```{r,echo=FALSE, message=F, warning=F, results="hide"}
plot_by_state <- function(uf) {
  message(paste("Plotando para"),uf)
plot <- casos_por_estado %>% 
  filter(state == uf) %>%  
  pivot_longer(names_to = 'indicador',cols =      c('newCases','totalCases','g_new_cases','g_total_cases'))%>% 
  ggplot(aes(x=days_from_first, y=value)) + geom_bar(aes(x=days_from_first,y=value, fill=indicador), data= . %>% filter(indicador %in% c('newCases','totalCases')),stat='identity', position = 'dodge')+ labs(title = paste("Evolução em",uf," - ",format(Sys.time(), "%d/%m/%Y")), caption = "Em escala linear. Os dados são atualizados diariamente.\n Fonte:https://raw.githubusercontent.com/wcota/covid19br/master/cases-brazil-states.csv") + xlab("Dias desde 1º caso") + ylab("Casos confirmados")+ 
  scale_fill_manual(name="Indicador", breaks = c("newCases", "totalCases"), 
                    labels = c("Novos casos", "Casos Acumulados"), 
                    values = c("#ff6a6a","grey")) +
  custom_theme

return(plot)
}

estados <- casos_por_estado %>% filter(state != 'TOTAL') %>% select(state) %>% distinct()
lapply(estados$state, plot_by_state)

```


## Nota:

Este projeto é de acesso público e meramente informativo. Qualquer dado deve ser validado com fontes oficiais.
