---
title: "Acompanhamento Covid 19"
output: github_document
---

```{r setup, include=FALSE}
knitr::opts_chunk$set(echo = TRUE)
#these libraries are necessary
library(readxl)
library(httr)
library(ggplot2)
library(dplyr)
library(tidyr)
# devtools::install_github("rensa/ggflags")
# library(ggflags)
options(scipen=999)
```

## Acompanhamento

Os dados são obtidos de [Centro Europeu de Controle de Doenças - ECDC](https://www.ecdc.europa.eu/sites/default/files/documents/COVID-19-geographic-disbtribution-worldwide-2020-03-22.xlsx) e atualizado diariamente. Note que o link deve ser atualizado com a data mais recente em caso de download manual.

Outras fontes e projetos brasileiros e internaionais de acompanhamento da epidemia:

* https://labs.wesleycota.com/sarscov2/br/
* https://covid-simulator.3778.care/
* https://www.worldometers.info/coronavirus/


```{r,echo=FALSE,warning=FALSE,results='hide'}
# Please note that this script updates every day automatically using the time of your computer. Hence, it might show an error message if you try to download the file before we have updated it.

#create the URL where the dataset is stored with automatic updates every day

url <- paste("https://www.ecdc.europa.eu/sites/default/files/documents/COVID-19-geographic-disbtribution-worldwide-",format(Sys.time(), "%Y-%m-%d"), ".xlsx", sep = "")

#download the dataset from the website to a local temporary file

GET(url, authenticate(":", ":", type="ntlm"), write_disk(tf <- tempfile(fileext = ".xlsx")))

#read the Dataset sheet into “R”

data <- read_excel(tf)
```

## Dados Gerais

```{r,echo=FALSE,warning=FALSE}

dados_preparados <- data %>% 
  filter(Cases > 0 ) %>% 
  arrange(DateRep,GeoId) %>%
  group_by(GeoId) %>% 
  mutate(sum_cases = cumsum(Cases),
         sum_deaths = cumsum(Deaths),
         days_from_first = as.Date(DateRep, format= "%Y-%m-%d") - as.Date(min(DateRep), format= "%Y-%m-%d"),
         g_cases = ((Cases- lag(Cases))/lag(Cases))*100,
         g_deaths = ((Deaths-lag(Deaths))/lag(Deaths))*100) %>% 
  select(DateRep,GeoId,sum_cases,sum_deaths, days_from_first,g_cases,g_deaths)

dados_completos <- data %>% 
  left_join(dados_preparados, by= c("GeoId" = "GeoId", "DateRep" = "DateRep"))
```


O gráfico abaixo apresenta as linhas de crescimento dos casos confirmados e mortes por Covid 19 até o momento no mundo:

```{r, echo=FALSE,warning=FALSE}
data %>% pivot_longer(cols=c(Cases,Deaths)) %>% ggplot(aes(x=DateRep, y=value)) +  
geom_bar(aes(fill=name), position = "dodge",stat='identity') +
  xlab("Data") + ylab("Casos confirmados/Mortes")+
  theme_minimal() +labs(title=paste("Casos confirmados e mortes no mundo - ", format(Sys.time(), "%d/%m/%Y")), caption = "Em escala logaritmica.Os dados são atualizados diariamente.\n  Fonte:https://www.ecdc.europa.eu/sites/default/files/documents/COVID-19-geographic-disbtribution-worldwide") + scale_fill_manual(name="", breaks = c("Cases","Deaths"),labels=c("Casos", "Mortes"), values = c("blue","red"))

```


### Brasil

Para o caso brasileiro, o cenário atual é o seguinte:

```{r, echo=FALSE,warning=FALSE}
dados_brasil <- dados_completos %>% pivot_longer(cols=c(Cases,Deaths,sum_cases,sum_deaths,g_cases,g_deaths)) %>% filter(GeoId== 'BR' & DateRep > "2020-02-01") 

dados_brasil %>% filter(name %in% c("Cases","Deaths")) %>% 
  ggplot(aes(x=DateRep, y=value)) +  
geom_bar(aes(fill=name), position = "dodge",stat='identity') +
  xlab("Dia") + ylab("Casos confirmados/Mortes")+
  theme_minimal() +labs(title=paste("Casos confirmados e mortes no Brasil por Dia- ", format(Sys.time(), "%d/%m/%Y")), caption = "Os dados são atualizados diariamente.\n  Fonte:https://www.ecdc.europa.eu/sites/default/files/documents/COVID-19-geographic-disbtribution-worldwide") + scale_fill_manual(name="", breaks = c("Cases","Deaths"),labels=c("Casos", "Mortes"), values = c("blue","red")) 
dados_brasil %>% filter(name %in% c("sum_cases","sum_deaths")) %>% 
  ggplot(aes(x=DateRep, y=value)) +  
geom_bar(aes(fill=name), position = "dodge",stat='identity') +
  xlab("Dia") + ylab("Casos confirmados/Mortes")+
  theme_minimal() +labs(title=paste("Casos e Mortes Acumulados ", format(Sys.time(), "%d/%m/%Y")), caption = "Os dados são atualizados diariamente.\n  Fonte:https://www.ecdc.europa.eu/sites/default/files/documents/COVID-19-geographic-disbtribution-worldwide") + scale_fill_manual(name="", breaks = c("sum_cases","sum_deaths"),labels=c("Casos", "Mortes"), values = c("blue","red"))

dados_brasil %>% filter(name %in% c("g_cases","g_deaths")) %>% 
  ggplot(aes(x=DateRep, y=value)) +  
geom_line(aes(color=name)) +
  xlab("Dia") + ylab("Taxa de Crescimento")+
  theme_minimal() +labs(title=paste("Taxa de Crescimento % (em relação ao dia anterior) ", format(Sys.time(), "%d/%m/%Y")), caption = "Os dados são atualizados diariamente.\n  Fonte:https://www.ecdc.europa.eu/sites/default/files/documents/COVID-19-geographic-disbtribution-worldwide") + scale_color_manual(name="", breaks = c("g_cases","g_deaths"),labels=c("Casos", "Mortes"), values = c("blue","red"))
```


Para fins de comparação com estimativas internacionais, o gráfico abaixo apresenta a curva de casos confirmados cumulativa a partir do dia 0:

```{r,echo=FALSE,warning=FALSE}
prepared_data <- data %>% 
  filter(Cases > 0 ) %>% 
  arrange(DateRep,GeoId) %>%
  group_by(GeoId) %>% 
  mutate(sum_cases = cumsum(Cases),
         sum_deaths = cumsum(Deaths),
         days_from_first = as.Date(DateRep, format= "%Y-%m-%d") - as.Date(min(DateRep), format= "%Y-%m-%d"))
         

long_data <- prepared_data %>% pivot_longer(cols=c(Cases,Deaths,sum_cases,sum_deaths))

list_of_countries <- data %>% select(GeoId, "Countries and territories") %>% distinct()
```


```{r,echo=FALSE,warning=FALSE}
# Plot
seq_dates = seq(0,100,1)
labels <- c( "EUA","Brasil","China", "França","Itália","Espanha","Coréia do Sul")
breaks <- c('US',"BR",'CN','FR','IT','ES','KR')
prepared_data %>% 
  filter(GeoId %in% c('BR','US','CN','FR','IT','ES','KR')) %>% 
  ggplot(aes(x=days_from_first, y=sum_cases, color=GeoId, linetype=GeoId)) + geom_line(size=1)+ 
  scale_y_log10() + xlim(0,80) + theme_minimal() + labs(title = paste("Evolução dos Casos Covid-19 - ",format(Sys.time(), "%d/%m/%Y")), caption = "Em escala logaritmica.Os dados são atualizados diariamente.\n Fonte:https://www.ecdc.europa.eu/sites/default/files/documents/COVID-19-geographic-disbtribution-worldwide") + xlab("Dias desde 1º caso") + ylab("Casos confirmados") +
  scale_color_manual(name="País",labels=labels, breaks=breaks,values=c("red","blue",'green','yellow','orange','grey',"pink"))+
  scale_linetype_manual(name="País",labels=labels, breaks=breaks, values=c(1,2,3,4,5,6,7))+
theme(legend.position="bottom") 
```

## Nota:

Este projeto é de acesso público e meramente informativo. Qualquer dado deve ser validado com fontes oficiais.
